【裁判字號】    89,簡上,124
【裁判日期】    900110
【裁判案由】    給付貨款
【裁判全文】
臺灣屏東地方法院民事判決  八十九年度簡上字第一二四號
    上  訴  人  長鶴百貨股份有限公司
    法定代理人  甲○○
    被  上訴人  皓強體育用品股份有限公司
                            設.
    法定代理人  乙○○      住.
右當事人間請求給付貨款事件，上訴人對於中華民國八十九年六月二十一日本院屏東
簡易庭八十九年度屏簡字第三一號第一審判決提起上訴，本院判決如左：
    主  文
上訴駁回。
第二審訴訟費用由上訴人負擔。
    事  實
甲、上訴人方面：
  一、聲明：
    (一)原判決廢棄。
    (二)被上訴人在第一審之訴。
  二、陳述：除與原審判決書所載者相同茲予引用外，補稱：
    (一)依全國百貨同業設櫃慣例及兩造間所訂合約規定，有關營業賣場專櫃之裝潢費
      概由設櫃者負擔，並非共同負擔，百貨業主僅提供場地，所以合約約定由上訴
      人提供四樓賣場計二五．四六平方公尺，由被上訴人負責裝潢設櫃，為使全棟
      同時營業，乃經雙方同意，委由上訴人統一設計發包施工，裝潢費總計一百三
      十一萬五千二百七十三元，經雙方協議並考量被上訴人財力及減輕其初期之負
      擔，最後降為八十萬三千元，由上訴人先行墊付，再由被上訴人於開始營業後
      每月營收暫定一百萬元之百分之三，二年為期扣還，惟因至八十六年三月停止
      營業，計十六個月，業績未如預期，裝潢費僅扣除三十萬元，不足五十萬三千
      元，應由被上訴人支付，上訴人乃主張二十七萬二千八百九十二元，由上訴人
      已墊付之裝潢費未扣還之五十萬三千元抵付。
  三、證據：援用原審之立證方法，另提出裝潢費分析表，並聲請訊問證人邱靜莉、
      林君葳。
乙、被上訴人方面：
  一、聲明：求為判決駁回上訴。
  二、陳述：除與原審判決書所載者相同茲多引用外，另稱：
    (一)依百貨公司設櫃慣例及雙方合約規定，原即由百貨公司負責裝潢費，而廠商依
      營業額逐月扣除分擔裝潢費，若雙方提早解約，廠商根本無法搬走裝潢，依例
      所有百貨公司必定尋找適合對象頂替後續裝潢費，某些百貨公司甚至採此不當
      手段賺取偏高裝潢利潤差額。
    (二)若廠商表現不佳，隨時會被百貨公司要求撤櫃或調整位置，試想怎可能負擔尚
      未分攤之裝潢費。且本件係百貨公司未依約營運惡性倒閉，被上訴人未支付貨
      款反要求廠商不合理負擔，顯不合理。
  三、證據：援用原審之立證方法，並提出合約書一份為證。
    理  由
一、被上訴人起訴主張上訴人積欠八十六年三月份貨款二十八萬零九百九十二元，扣
    除被上訴人應負擔之裝潢費八千零九十八元，共計二十七萬二千八百九十四元，
    上訴人雖表示於八十六年五月五日前保證付清，惟屆期未獲付款，被上訴人曾於
    八十六年五月十日以大寮郵局存證信函第一三五號催告上訴人履行債務，屢經催
    討，均置之不理，為此依據買賣契約，請求上訴人給付二十七萬二千八百九十四
    元等語。上訴人雖不否認前揭貨款，惟辯稱依全國百貨同業設櫃慣例及兩造間所
    訂合約規定，有關營業賣場專櫃之裝潢費概由設櫃者負擔，至八十六年三月停止
    營業，裝潢費僅扣除三十萬元，尚不足五十萬三千元，應由被上訴人支付，足以
    抵付二十七萬二千八百九十二元貨款云云。
二、依據兩造均不為爭執其等所訂定之廠商承諾書內之承諾人銷售商品及駐貴公司服
    務人員管理規則第一條、第六條、第十二條第五款分別規定：期間：自中華民國
    八十四年十月一日至中華民國八十七年九月三十日止；承諾人應隨貨開具合法之
    銷貨憑證，交貴公司進帳，由貴公司每月結帳一次，扣除同意之費用，由貴公司
    在約定期間內開立三十天票期之支票與承諾人立據領收；承諾人應付所設櫃位置
    約二十六‧七七坪，每坪裝潢費用新臺幣三萬元整，依每月營業額百分之三分攤
    。查，被上訴人主張之前述事實，業據提出長島百貨專櫃銷售進貨預估明細表、
    大寮郵局存證信函為證，且為上訴人所不否認，堪信為真實。至上訴人辯稱依百
    貨業之慣例及兩造約定之契約規定，裝潢費應由設櫃廠商負擔云云，然揆之前揭
    兩造約定契約內容，兩造約定裝潢費係由被上訴人每個月營業額百分之三分攤，
    今因上訴人經營不善，無法繼續營業，然兩造契約約定期間應至八十七年九月三
    十日，是上訴人於契約約定期限前已無法履行契約義務，兩造無法繼續履行契約
    之權利義務關係之事由，顯非可歸責於被上訴人，職是，被上訴人僅須負擔至八
    十六年三月間營業期間百分之三之裝潢費，無須負擔上訴人停止營業後無從扣抵
    之裝潢費用，因之，上訴人前揭主張，難認可採。
三、綜上，被上訴人依據買賣之法律關係，請求上訴人給付系爭貨款二十七萬二千八
    百九十四元，即屬有據，應予准許。原審本於上開理由，為被上訴人勝訴之判決
    ，即無違誤，上訴人提起上訴，指摘原判決不當，請求廢棄，即無理由，應予駁
    回。另原告聲請訊問證人邱靜莉、林君葳，無非要證明裝潢費依慣例及兩造合約
    應由設櫃者負擔，惟未陳明送達地址，且此事實既有兩造不為爭執之廠商承諾書
    明定，自無再訊問之必要，附此敘明。
四、據上論結，本件上訴為無理由，依民事訴訟法第四百三十六條之一第三項、第四
    百四十九條第一項、第七十八條，判決如主文。
中      華      民      國    九十      年      一      月      十      日
                                    臺灣屏東地方法院民事第一庭
~B審判長  法  官  李麗芳
~B        法  官  洪乙心
~B        法  官  沈佳宜
本件不得上訴
~B    法院書記官  許慶平
中      華      民      國    九十      年      一      月      十      日


司法院資訊處製作；財團法人民間司法改革基金會備份。
